【裁判字號】    90,訴,160
【裁判日期】    900613
【裁判案由】    違反毒品危害防制條例
【裁判全文】
臺灣雲林地方法院刑事判決                            九十年度訴字第一六號
    公  訴  人  臺灣雲林地方法院檢察署檢察官
    被      告  甲○○
右被告因違反毒品危害防制條例案件，經檢察官提起公訴〔九十年度毒偵字第二０、
三九一號〕，本院判決如左：
    主  文
甲○○連續施用第壹級毒品，累犯，處有期徒刑壹年。
扣案之注射針筒貳支沒收銷燬之。
    事  實
一、甲○○前於民國八十三年間，因違反麻醉藥品管理條例及肅清煙毒條例案件，經
    本院分別判處有期徒刑六月及三年確定，應執行有期徒刑三年四月，甫於八十八
    年二月二十日執行完畢。其又於八十八年間，因施用毒品案件，經本院裁定送觀
    察、勒戒後，認無繼續施用毒品之傾向，已由台灣雲林地方法院檢察署檢察官於
    八十八年二月十一日、以八十八年度偵字第五四五號不起訴處分確定。復因施用
    第一、二級毒品案件，再經本院裁定送觀察、勒戒後，嗣認有繼續施用毒品之傾
    向，已由本院裁定令入戒治處所施以強制戒治一年，刑事部分並經本院分別判處
    有期徒刑一年、及八月確定，應執行有期徒刑一年五月〔尚未執行完畢〕。詎甲
    ○○竟仍不知悔改，復基於概括之犯意，於八十九年十一月二十二日起至八十九
    年十二月二十一日止，以摻在香菸吸食等方式，每二日約施用一次之不等次數，
    在雲林縣斗六市○○里○○路三二五巷四十八號等處，先後非法施用第一級毒品
    海洛因多次。嗣於八十九年十二月二十一日二十時三十分許，為警在上址查獲，
    並於翌日採集其尿液送驗結果，確呈嗎啡陽性反應，而查悉上情。並扣得甲○○
    所有，殘留有毒品海洛因殘渣之注射針筒二支等物。
二、案經雲林縣警察局及台灣雲林戒治所移送臺灣雲林地方法院檢察署檢察官偵查起
    訴。
    理  由
一、訊之被告甲○○，對於右揭時地，以摻在香菸吸食等方式，每二日約施用一次之
    不等次數，先後非法施用第一級毒品海洛因多次等情不諱，並扣得被告甲○○所
    有、殘留有毒品海洛因殘渣之注射針筒二支等物可證。而扣案之注射針筒二支，
    經憲兵司令部刑事鑑識中心鑑驗結果，確含有毒品海洛因成份，復有該中心鑑驗
    通知書可按。而八十九年十二月二十二日，對被告甲○○所採集之尿液，經送驗
    結果確含有嗎啡陽性反應，由於海洛因於人體會代謝成嗎啡，因此涉嫌海洛因吸
    食者，係檢驗其尿液中之嗎啡反應，復有雲林縣衛生局尿液檢驗報告可稽。被告
    前於八十八年間，因施用毒品案件，經本院裁定送觀察、勒戒後，認無繼續施用
    毒品之傾向，已由台灣雲林地方法院檢察署檢察官於八十八年二月十一日、以八
    十八年度偵字第五四五號不起訴處分確定。其再因施用第一、二級毒品案件，經
    本院裁定送觀察、勒戒後，嗣認有繼續施用毒品之傾向，經本院裁定令入戒治處
    所施以強制戒治一年，刑事部分並經本院分別判處有期徒刑一年、及八月確定，
    應執行有期徒刑一年五月，復有各該裁定書、不起訴處分書、本院判決書、台灣
    雲林地方法院檢察署刑案資料查註紀錄表、及本院被告全國前案紀錄表足憑。事
    證明確，其三犯毒品危害防制條例第十條第一項之犯行堪以認定。
二、核被告所為，係犯毒品危害防制條例第十條第一項之施用毒品罪。其施用第一級
    毒品海洛因而非法持有之低度行為，應為施用第一級毒品海洛因之高度行為所吸
    收，不另論罪。被告先後多次施用第一級毒品海洛因之行為，時間緊接、犯罪構
    成要件相同，顯係基於概括犯意反覆所為，為連續犯，應依刑法第五十六條之規
    定論以一罪，併依法加重其刑。被告前於八十三年間，因違反麻醉藥品管理條例
    及肅清煙毒條例案件，經本院分別判處有期徒刑六月及三年確定，應執行有期徒
    刑三年四月，甫於八十八年二月二十日執行完畢，有台灣雲林地方法院檢察署刑
    案資料查註紀錄表、及本院被告全國前案紀錄表可按，其於前案刑之執行完畢後
    五年內，再犯本件有期徒刑以上之罪，為累犯，依刑法第四十七條之規定，應加
    重其刑。又有二種以上刑之加重者，依刑法第七十條之規定，應遞加之。爰審酌
    被告有該前科紀錄，又因施用毒品再犯本件有期徒刑以上之犯罪，其動機、目的
    、手段、施用時間長短、次數、及犯後坦承犯行，態度尚佳等一切情狀，量處如
    主文所示之刑。末查，扣案之注射針筒二支，為被告所有，且殘留有毒品海洛因
    殘渣而無法剝離，應依毒品危害防制條例第十八條第一項前段之規定，沒收銷燬
    之。至扣案之吸食器一組、玻璃球一個、分裝針筒三支、分裝袋一包〔內有拾肆
    只〕等物，均僅殘留有毒品安非他命成份，不能證明與本件被告施用毒品海洛因
    有關，且該等物品，已另案於本院八十九年度易字第七０二號被告甲○○施用第
    二級毒品安非他命案件，宣告沒收銷燬，附帶敘明。
據上論斷，應依刑事訴訟法第二百九十九條第一項前段、毒品危害防制條例第十條第
一項、第十八條第一項前段，刑法第十一條前段、第五十六條、第四十七條，判決如
主文。
本案經檢察官林豐正到庭執行職務
中      華      民      國  九十      年      六      月     十三     日
                                        臺灣雲林地方法院刑事第二庭
                                            法  官  林秋火
右正本證明與原本無異。
如不服本判決，應於判決送達後十日內，向本院提出上訴狀。（須附繕本）
                                            書記官  曾玲玲
中      華      民      國    九十      年      六      月     十三     日
毒品危害防制條例第十條
施用第一級毒品者，處六月以上五年以下有期徒刑。
施用第二級毒品者，處三年以下有期徒刑。


司法院資訊處製作；財團法人民間司法改革基金會備份。
